臺灣高雄地方法院民事判決　　　　　　　99年度訴字第1001號
原　　　告　林汶儒民國八十一.
法定代理人　林正雄
　　　　　　吳美珠
原　　　告　林汶諭
上二人共同
訴訟代理人　侯永福律師
複代理人　　謝佳蓁律師
被　　　告　周俊男
　　　　　　　　　　國民
　　　　　　東南汽車客運股份有限公司
法定代理人　黃仕旻
訴訟代理人　胡榮傑
　　　　　　林志文
　　　　　　黃村力
上列當事人間請求損害賠償事件，由本院刑事庭裁定移送前來（
即98年度交簡上附民字第36號），本院於民國99年12月28日言詞
辯論終結，判決如下：
    主  文
被告應連帶給付原告林汶儒新臺幣貳拾萬肆仟柒佰捌拾玖元，原
告林汶諭新臺幣陸萬仟壹佰拾捌元，及各自民國九十八年十
二月十六日起至清償日止，按週年利率百分之五計算之利息。
原告其餘之訴駁回。
訴訟費用由被告連帶負擔三分之一，餘由原告負擔。
本判決原告勝訴部分，得假執行。但被告如分別以新臺幣貳拾萬
肆仟柒佰捌拾玖元為原告林汶儒預供擔保、以新臺幣陸萬仟壹
佰拾捌元為原告林汶諭預供擔保，得免為假執行。
原告其餘假執行之聲請駁回。
    事實及理由
一、被告周俊男（下稱周俊男）受合法通知，無正當理由，未於
    最後言詞辯論期日到場，核無民事訴訟法第386 條所列各款
    之情形，爰依原告之聲請，由其一造辯論而為判決，合先敘
    明。
二、按訴狀送達後，原告不得將原訴變更或追加他訴。但有擴張
    或減縮應受判決事項之聲明者，不在此限，民事訴訟法第25
    5 條第1 項第3 款定有明文。查原告雖於具狀起訴時應受判
    決事項之聲明（除假執行聲請外）為︰被告應連帶給付（已
    於民國99年4 月12日具狀更正，見附民卷宗頁50）原告林汶
    儒（下稱林汶儒）新臺幣（下同）574,929 元，原告林汶諭
    272,819 元，及各自起訴狀繕本送達翌日起至清償日止，按
    週年利率5%計算之利息；嗣同年12月21日具狀（見本院卷宗
    頁191 ）變更上開聲明部分本金之數額為︰林汶儒570,709
    元、林汶諭250,447 元，核屬減縮應受判決事項之聲明，合
    於首揭條文規定之要件，應予准許，先予敘明。
三、原告主張：周俊男為被告東南汽車客運股份有限公司（下稱
    東南客運）之受僱人，擔任司機一職；於98年2 月15日下午
    2 時47分許，駕駛牌照號碼980-AB號營業大客車（下稱大客
    車），沿高雄市前鎮區○○○路由北向南行駛，途經該路與
    班超路交岔口時，周俊男竟疏於注意，貿然於上開交岔路口
    左轉，適林汶諭騎乘牌照號碼LCG-355 號普通重型機車（下
    稱重機車）附載林汶儒，沿同路對向機慢車道由南向北直行
    駛至，突見上開情狀已不及閃避，重機車前車頭遂撞及大客
    車前車頭，致林汶諭受有左側第5 掌骨骨折、左側橈骨骨折
    等傷害，林汶儒則受有左側股骨幹骨折之傷害。林汶儒因此
    支出醫療費用12,330元（含已受領強制汽車責任保險給付7,
    321 元）、看護費用240,000 元（含已受領強制汽車責任保
    險給付10,000元）、交通費35,700元（含上、下學共32,760
    元、就醫共2,940 元），林汶諭則支出醫療費用4,529 元（
    含已受領強制汽車責任保險給付3,601 元）、看護費用34,0
    00元（含已受領強制汽車責任保險給付4,000 元）、不能工
    作之損失19,469元，伊等並因此身心受有極大痛苦，各請求
    精神慰藉金300,000 元、200,000 元。爰依侵權行為之法律
    關係，扣除已受領強制汽車責任保險給付，提起本件訴訟等
    情。並聲明：(一)被告應連帶給付林汶儒570,709 元，林汶諭
    250,447 元，及各自起訴狀繕本送達翌日起至清償日止，按
    週年利率5%計算之利息。(二)願供擔保以代釋明，聲請宣告假
    執行。
四、被告則以：周俊男雖有過失，但林汶諭於事故發生時，騎乘
    機車之車速甚快，有超速過失之嫌；又原告主張之看護期間
    過久且金額過高，所請求之交通費及不能工作等損失，均未
    提出相關單據，且請求精神慰藉金之數額過高等語，資為抗
    辯。並聲明：(一)駁回原告之訴及假執行之聲請。(二)如受不利
    判決，願供擔保，聲請准予免為假執行。
五、兩造間之不爭執事項：
  (一)周俊男為東南客運之受僱人，擔任司機一職。
  (二)周俊男於上開時、地，因過失左轉致發生本件車禍事故，林
    汶諭受有左側第5 掌骨骨折、左側橈骨骨折等傷害，林汶儒
    則受有左側股骨幹骨折之傷害。
  (三)林汶儒、林汶諭因本件車禍事故各支出醫療費用自付額4,68
    9 元、3,539 元。
  (四)林汶儒、林汶諭分別受領強制汽車責任保險給付17,321元、
    7,601 元。
六、按因故意或過失，不法侵害他人權利者，負損害賠償責任；
    汽車、機車或其他非依軌道行駛之動力車輛，在使用中加損
    害於他人者，駕駛人應賠償因此所生之損害；不法侵害他人
    之身體或健康者，對於被害人因此喪失或減少勞動能力，或
    增加生活上之需要時，應負損害賠償責任；不法侵害他人之
    身體、健康、名譽、自由、信用、隱私、貞操，或不法侵害
    其他人格法益而情節重大者，被害人雖非財產上之損害，亦
    得請求賠償相當之金額，民法第184 條第1 項前段、第191
    條之2 前段、第193 條第1 項後段、第195 條第1 項分別定
    有明文，所謂「增加生活上之需要」，係指被害人以前無此
    需要，因受侵害，始有支付此費用之需要而言。是以原告因
    身體受不法侵害，需人看護或因此增加生活上需要之費用，
    仍應以必要者為限。是本件兩造間之爭點厥為：(一)林汶諭於
    本件車禍事故發生前騎乘重機車，有無超速情事？如有，則
    兩造對於本件車禍事故之發生，各應負過失責任比例如何？
    (二)原告因本件車禍事故發生所受損害，得請求賠償之金額為
    若干？茲析述如次。
七、林汶諭於本件車禍事故發生前騎乘重機車，有無超速情事？
    如有，則兩造對於本件車禍事故之發生，各應負過失責任比
    例如何？
  (一)被告抗辯：林汶諭於本件車禍事故發生前騎乘重機車超速云
    云，並未舉證以實其說，且為原告所否認；觀諸本件車禍事
    故之事故現場圖、照片（見警卷頁12、25至27）相互以觀，
    林汶諭所騎乘重機車倒在周俊男所駕駛大客車車頭左側正下
    方，而其上方之大客車左前擋風玻璃有明顯碰撞蜘蛛網狀裂
    痕，苟林汶諭有何速度過快，甚至超速等情事，遭致周俊男
    所駕駛大客車碰撞之際，按物體運動之慣性，豈有僅在大客
    車車頭左側正下方倒地之情形，足徵被告此部分之抗辯，殊
    無足採；此外，周俊男於本件車禍事故發生後，在事故現場
    接受高雄市政府警察局交通警察大隊詢問時，並未表示林汶
    諭有何車速異常之事，事故現場亦無足以為林汶諭車速認定
    佐證之煞車痕，益徵被告此部分所辯，不足採信。
  (二)按汽車行駛至交岔路口，轉彎車應讓直行車先行，道路交通
    安全規則第102 條第1 項第6 款定有明文，周俊男既考領有
    職業大客車駕駛執照（見道路交通事故調查報告表(二)，警卷
    頁19），對上開規定自為明知或無法諉為不知，又事故現場
    當時天候晴朗、日間自然光線，柏油路面乾燥無缺陷，道路
    無障礙，視距良好等情，亦有道路交通事故調查報告表(一)及
    事故現場照片等在卷（見警卷頁17、25至27）可佐，顯見當
    時客觀上並無不能注意之情事，周俊男駕駛大客車左轉，疏
    未注意讓直行之林汶諭所騎乘重機車先行，正面撞擊以致林
    汶諭、林汶儒人車倒地而受傷，顯有應注意並能注意而不注
    意之過失甚明，自應對於原告因本件車禍事故所受損害負完
    全過失賠償之責。
八、原告因本件車禍事故發生所受損害，得請求賠償之金額為若
    干？
  (一)醫療費用部分：
    1.按依全民健康保險法第82條規定，保險對象因汽車交通事
      故，經本保險提供醫療給付者，本保險之保險人得向強制
      汽車責任保險之保險人代位請求該項給付。而全民健康保
      險法乃保險法之特別法，依特別法優於普通法之原則，全
      民健康保險法第82條應優先於保險法第135 條、第103 條
      之規定而為適用。是以，全民健康保險之被保險人因汽車
      交通事故，經全民健康保險提供醫療給付者，全民健康保
      險之保險人自得向強制汽車責任保險之保險人代位請求該
      項給付。另強制汽車責任保險之保險人依該法規定所為保
      險給付，視為強制汽車責任保險之被保險人損害賠償金額
      之一部分，強制汽車責任保險之被保險人之損害賠償責任
      即因而解免（參照強制汽車責任保險法第32條，94年1 月
      14日修正，同年2 月5 日公布，同年月7 日施行）。據此
      以言，全民健康保險之被保險人就全民健康保險已提供醫
      療給付之範圍內，對於加害人之損害賠償請求權遂因而喪
      失。
    2.林汶儒部分：
      (1)原告主張自98年2 月15日起至9 月26日止共12,330元（
        含已受領強制汽車責任保險給付7,321 元）等情，並提
        出高雄市立民生醫院（下稱民生醫院）出具醫療費用明
        細收據之98年2 月15日（自付額250 元）、28日（自付
        額64 4元）、3 月6 日（自付額534 元）、14日（自付
        額685 元）、21日（自付額685 元）、24日（自付額20
        0 元）、28日（自付額614 元）、4 月11日（自付額23
        6 元）、6 月6 日（自付額451 元）、7 月4 日（自付
        額130 元）、8 月1 日（自付額130 元）、9 月26日（
        自付額130 元）及診斷證明書（以上見附民卷宗頁4 至
        10）等為證，自付額共計4,689 元，為被告所不爭執（
        見99年6 月29日準備程序筆錄，本院卷宗頁44），其中
        部分核與強制汽車責任保險人即訴外人旺旺友聯產物保
        險股份有限公司（下稱旺旺友聯產險）車險理賠部高屏
        區車賠處99年12月6 日高車賠簡字第（99）第378 號函
        （下稱旺旺友聯產險復函）暨檢附林汶儒申請保險給付
        醫療費用明細收據之98年2 月15日（自付額250 元）、
        28日（自付額644 元）、3 月6 日（自付額534 元）、
        14日（自付額685 元）一致（以上見本院卷宗頁172 至
        175 ），洵堪認定。
      (2)至原告嗣於99年9 月14日具狀檢附民生醫院出具醫療費
        用明細收據之98年4 月25日（自付額362 元）、5 月9
        日（自付額388 元）及美德耐股份有限公司出具購買美
        容膠320 元之收銀機統一發票（見本院卷宗頁126 至12
        7 ），合計自付額支出5,439 元、購買美容膠費用320
        元。
      (3)再觀諸上開旺旺友聯產險復函所檢附民生醫院98年2 月
        15日起至24日止住院期間之醫療費用收據（見本院卷宗
        頁171 ），足徵林汶儒尚有支付此部分之醫療費用6,57
        1 元。
      (4)綜上，原告主張林汶儒受有支出自98年2 月15日起至9
        月26日止醫療費用共計12,330元（計算式︰4,689 ＋36
        2 ＋388 ＋320 ＋6,571 ＝12,330），揆諸前揭條文及
        說明，應扣除已受領強制汽車責任保險醫療給付7,321
        元，自得向被告請求賠償支出醫療費用損害5,009 元。
    3.林汶諭部分：
      (1)原告主張自98年2 月15日起至4 月25日止共4,529 元（
        含已受領強制汽車責任保險給付3,601 元）等情，並提
        出民生醫院出具98年2 月18日（住院期間）醫療費用收
        據（自付額2,651 元）、醫療費用明細收據之98年2 月
        15日（自付額250 元）、21日（自付額390 元）、28日
        （自付額150 元）及診斷證明書（以上見附民卷宗頁12
        至15、1 7 ）等為證，自付額共計3,441 元，為被告所
        不爭執（見99年6 月29日準備程序筆錄，本院卷宗頁44
        ），其中部分核與旺旺友聯產險復函暨檢附林汶諭申請
        保險給付民生醫院出具98年2 月15日起至18日止住院期
        間之醫療費用收據（自付額2,651 元，見本院卷宗頁17
        1 ）、醫療費用明細收據之98年2 月15日（自付額250
        元）、21日（自付額390 元）、28日（自付額150 元）
        一致（以上見本院卷宗頁167 至168 ），洵堪認定。
      (2)至原告具狀起訴所檢附美德耐股份有限公司出具購買沖
        洗棉棒、優碘共98元之統一發票（見附民卷宗頁16），
        亦為被告所不爭執（見99年6 月29日準備程序筆錄，本
        院卷宗頁44），仝堪認定。
      (3)再觀諸上開旺旺友聯產險復函所檢附民生醫院醫療費用
        明細收據（見本院卷宗頁166 ）之98年3 月6 日（自付
        額1 50元）、14日（自付額130 元），足徵林汶諭尚有
        支付此部分之醫療費用280 元。
      (4)綜上，原告主張林汶諭受有支出自98年2 月15日起至4
        月25日止醫療費用共計3,819 元（計算式︰3,441 ＋98
        ＋150 ＋130 ＝3,819 ），揆諸前揭條文及說明，應扣
        除已受領強制汽車責任保險醫療給付3,601 元，自得向
        被告請求賠償支出醫療費用損害218 元，逾此範圍以外
        之請求，則乏所據，不應准許。
  (二)看護費用部分：
    1.林汶儒部分：原告主張自98年2 月15日住院起至6 月14日
      即出院後4 個月止，仍不能自理生活，均由其母看護，按
      每日2,000 元計算，共計240,000 元（含已受領強制汽車
      責任保險給付10,000元）等情，並提出民生醫院診斷證明
      書及高雄市醫院看護工職業工會94年6 月15日94高市工字
      第071 號函（以上見附民卷宗頁10至11）等為證，惟被告
      執以前詞否認。
    2.林汶諭部分：原告主張自98年2 月15日住院起至18日出院
      後2 週，需人看護，均由其母親為之，按每日2,000 元計
      算，共計34,000元（含已受領強制汽車責任保險給付4,00
      0 元）等情，並提出民生醫院診斷證明書及高雄市醫院看
      護工職業工會94年6 月15日94高市工字第071 號函（以上
      見附民卷宗頁10至11）等為證，惟被告執以前詞否認。
    3.查原告於本件車禍事故發生後，僅在民生醫院治療乙節，
      為兩造所不爭執；復依民生醫院99年6 月3 日高市民醫病
      字第0990003430號函示：林汶儒自98年2 月15日入院至24
      日出院，住院期間需人照顧，出院後仍需人照護約2 至3
      個月，休養需6 個月；林汶諭自98年2 月15日入院至18日
      出院，住院期間需人照顧，出院後不需人照護，需休養2
      個月（見本院卷宗頁31）；暨民生醫院99年8 月10日高市
      民醫病字第0990005127號函示：林汶儒因股骨幹骨折所接
      受之手術為骨髓內釘固定，手術後並不需以石膏固定，僅
      需以助行架輔助行走約4 個月，住院期間需人全日照顧，
      出院後2 至4 週內部分時段需人照護，之後即可自理生活
      （見本院卷宗頁96）等情相互以觀，林汶儒、林汶諭各自
      住院期間，有需專人看護之必要，故林汶儒自98年2 月15
      日起至24日止，共計10日，林汶諭自98年2 月15日起至18
      日止，共計4 日，實有專人看護之必要；另原告主張：伊
      等受看護期間均由母親為之等情，亦為被告所不爭執，而
      親屬看護所付出之勞力，雖非不能評價為金錢，亦不因身
      分關係密切而免除支付義務，此種親屬基於身分關係之恩
      惠，自不能加惠於加害人之被告，故應衡量及比照僱用職
      業護士或病患家事服務人員看護情形，認原告因此受有相
      當親屬看護費之損害而得向原告請求賠償，洵屬有據，惟
      本院審酌親屬看護究非職業性看護人員，且含有親誼之關
      係暨上開高雄市醫院看護工職業工會94年6 月15日94高市
      工字第071 號函等情，認親屬之看護費用應以每日1,500
      元計算較為適當允妥。
    4.至於林汶儒出院後部分時段雖仍需人照護2 至4 週，惟原
      告既已主張：林汶儒於98年2 月24日出院翌日即25日起恢
      復上學（見起訴狀頁4 ，附民卷宗頁2 背面；99年8 月17
      日民事準備書(三)狀頁1 ，本院卷宗頁97）等情，足徵林汶
      儒已無全日需人看護之必要，惟自98年2 月25日起4 週，
      應受有半日看護費用之損害。
    5.再者，林汶諭出院後即無需專人照護，故原告此部分主張
      看護費用之損失，尚乏所據，不應准許。
    6.職是，林汶儒因此受有相當親屬看護費用之損害，共計36
      ,000元（計算式：1,500 元／日×10日＋1,500 元／日÷
      2 ×28日即4 週＝36,000元），應扣除已受領強制汽車責
      任保險給付10,000元，自得請求被告賠償26,000元；林汶
      諭則為6,000 元（計算式：1,500 元／日×4 日＝6,000
      元），應扣除已受領強制汽車責任保險給付4,000 元，自
      得請求被告賠償2,000 元。至原告逾此範圍外之請求，尚
      屬未洽，不應准許。
  (三)林汶儒交通費用部分︰
    1.原告主張︰35,700元（含上、下學126 日，每趟130 元，
      共32,760元；就醫14次，來回28趟，每趟105 元，共2,94
      0 元）等情，為被告所否認。
    2.查林汶儒本係自行騎乘腳踏車上、放學，因本件車禍事故
      所受傷害為左側股骨幹骨折，為兩造所不爭，已如前述，
      足徵伊受傷嚴重影響其行走之能力，縱認出院後需人照護
      僅4 週，惟仍需以助行架行走4 個月乙節，亦如前述；復
      參酌林汶儒所就讀高雄市立高雄高級商業職業學校（下稱
      高雄高商）99年8 月19日高市雄商教官字第0990002705號
      函（見本院卷宗頁89）以觀，林汶儒確實於97學年度下學
      期乘坐輪椅上、放學等情，顯見林汶儒上、放學應有搭乘
      計程車或自用小客車之必要。準此，林汶儒使用助行架行
      走4 個月期間即自98年2 月25日起至6 月24日止，殊有因
      上、放學而需搭乘計程車或自用小客車之必要，惟應扣除
      每週6 、日、休假日（即同年5 月28日端午節、29日調整
      放假，但應加上6 月6 日補課，此事實係於法院已顯著，
      無庸舉證即明之，民事訴訟法第278 條第1 項參照），共
      計85日。
    3.再參酌高雄市計程車客運商業同業公會99年7 月14日高市
      計客字第068 號函示，自原告住處至高雄高雄之單程計程
      車資為130 元，故林汶儒上、放學所受交通費用損害共計
      22,100元（計算式：130 ×2 ×85＝22,100）。
    4.至就醫部分所受交通費用損害部分，原告已提出自住處至
      民生醫院之車資證明單（見本院卷宗頁128 至130 ），足
      認單程計程車資為105 元；並審酌林汶儒自98年2 月15日
      急診入院治療後，迄至98年11月21日，先後於同年4 月11
      日、25日、5 月9 日、6 月6 日、7 月4 日、8 月1 日、
      9 月26日、11月21日至民生醫院門診治療等情，有民生醫
      院99年9 月21日高市民醫病字第0990006041號函暨檢附林
      汶儒全部病歷資料附卷（見本院卷宗頁139 至144 背面）
      足憑，至堪認定。是以，林汶儒因就醫所受交通費用損害
      共計1,680 元（計算式：105 ×2 ×8 ＝1,680 元）。
    5.此外，原告主張所受交通費用損害逾此部分範圍，即屬無
      據，不應准許。
  (四)林汶諭不能工作之損失19,469元部分：
    1.原告主張：因林汶諭於本件車禍事故受傷前，在統一夢時
      代麥當勞工作，擔任計時組長，本經店長同意轉任月薪33
      ,000元之正職人員，因本件車禍事故而喪失機會，因傷休
      養1 個月後，無法跟上工作進度，至98年7 月離職；比較
      車禍前後所領薪資，98年1 月薪資為16,580元、2 月（至
      14日）薪資7,348 元、3 月（自14日起）薪資3,263 元、
      4 月薪資13,500元，平均所受薪資15,040元，故2 月薪資
      短少7,692 元，3 月薪資短少11,777元，共計19,469元等
      情，為被告所否認。
    2.惟查，原告主張98年1 月至4 月所受薪資數額，有臺灣麥
      當勞餐廳股份有限公司（下稱麥當勞）99年7 月9 日函復
      資料（見本院卷宗頁57至62）可證，堪以認定；又自兩造
      所不爭之麥當勞高雄夢時代分公司同年7 月13日函附林汶
      諭出差勤（個人工時明細表）、排班（班表）、薪資等紀
      錄（以上見本院卷宗頁64至72）及該分公司洪明輝電話紀
      錄（見本院卷宗頁200 、203 ）相互以觀，足認林汶諭在
      麥當勞係按既定排班紀錄表之時薪兼差人員，時薪為105
      元，而其於98年2 月14日出勤後，至3 月14日始到勤刷卡
      工作；期間，按既定排班紀錄表所示，林汶諭應到班日期
      （時數）分別為2 月15日（8 小時）、17日（8 小時）、
      20日（8 小時）、21（8 小時）、22（8 小時）、2 3 （
      8 小時）、26（8 小時）、27（8 小時）、28（8 小時）
      、3 月1 日（8 小時）、4 日（8 小時）、5 日（8 小時
      ）、10日（8 小時），共計104 小時，應堪認定。是以，
      林汶諭因本件車禍事故所受不能工作之損害共計10,920元
      （計算式︰104 ×105 ＝10,920元）
  (五)非財產上損害即精神慰撫金部分：
    1.按慰撫金之賠償須以人格權遭遇侵害，使精神上受有痛苦
      為必要，其核給之標準固與財產上損害之計算不同，然非
      不可斟酌雙方身分資力與加害程度，及其他各種情形核定
      相當之數額，最高法院51年臺上字第223 號著有判例要旨
      可資參照。
    2.原告主張：伊等因本件車禍受有身體及精神上極大痛苦，
      故分別請求林汶儒300,000 元、200,000 元之精神慰撫金
      等情，為被告辯以請求數額過高云云。查被告因過失駕駛
      行為，致原告等人受有上開傷害，顯係不法侵害原告等人
      之身體權，堪認原告等人受有一定程度之精神上痛苦，是
      依前開規定及判例要旨，自應認原告請求被告賠償其非財
      產上之損害，洵屬有據。次查，林汶儒於本件車禍事故發
      生時為高三學生，林汶諭則為大學進修部學生，並於本件
      車禍事故後，分別任職於全球華人企業管理顧問股份有限
      公司、臺灣典範半導體股份有限公司，月薪約為17,000元
      至18,000元，周俊男係高職畢業，在東南客運任職司機等
      情，均據林汶儒、林汶諭、周俊男陳報在卷（見99年6 月
      29日準備程序筆錄，本院卷宗頁45；99年8 月17日民事準
      備書(三)狀頁2 ，本院卷宗頁97背面）佐參；林汶儒於97、
      98年度均無何所得、財產，林汶諭於97、98年度分別受有
      薪資所得共140,399 元、130,252 元，均無任何財產，有
      稅務電子閘門財產所得調件明細表附卷（見本院卷宗頁12
      至13、17至18）可考；周俊男於97、98年度分別受有薪資
      所得共264,611 元、265,921 元，財產總額均為561,550
      元，亦有稅務電子閘門財產所得調件明細表在卷（見本院
      卷宗頁22至23）可據；另東南客運為跨縣市經營之交通事
      業，堪認周俊男、東南客運之資力顯然高於原告等人。本
      院審酌周俊男駕駛大客車行經系爭交岔路口欲左轉時，未
      禮讓直行車先行致原告受傷，並斟酌原告所受傷勢程度及
      精神上之痛苦，且被告自本件車禍發生後迄至本件言詞辯
      論終結前，均未曾對原告為任何賠償（除原告已受領強制
      汽車責任保險給付外）等情，因認原告請求之精神慰撫金
      以林汶儒150,000 元、林汶諭50,000元為適當，至逾此數
      額，尚嫌過高，不應准許。
九、再按受僱人因執行職務，不法侵害他人權利者，由僱用人與
    行為人連帶負損害賠償責任，民法第188 條第1 項前段定有
    明文。周俊男為東南客運之受僱人，東南客運既未舉證選任
    受僱人及監督其職務之執行，已盡相當之注意或縱加以相當
    之注意而仍不免發生損害，揆諸前揭條文及說明，自應與周
    俊男連帶負損害賠償責任。
十、綜上所述，林汶儒因本件車禍事故受傷致受有支出醫療費用
    共5,009 元、看護費用共26,000元、交通費用共23,780元（
    含上、放學22,100元、就醫1,680 元）等財產上損害；林汶
    諭因本件車禍事故受傷致受有支出醫療費用共218 元、看護
    費用共2,000 元、不能工作共10,920元等財產上損害；林汶
    儒、林汶諭所受非財產上損害即精神慰撫金分別為150,000
    元、50,000元。從而，原告依民法第184 條第1 項前段、第
    191 條之2 、第193 條第1 項、第195 條第1 項及第188 條
    第1 項規定侵權行為法律關係，訴請被告連帶賠償林汶儒20
    4,789 元、林汶諭63,138元，及各自起訴狀繕本送達翌日即
    98年12月16日起清償日止，按週年利率5%計算之遲延利息，
    洵屬有據，應予准許。至於原告請求逾此範圍部分，並無理
    由，應予駁回。
十一、本件原告勝訴部分，其所命給付之金額未逾50萬元，依民
      事訴訟法第389 條第1 項第5 款規定，應依職權宣告假執
      行，至被告聲請願供擔保准予免為假執行部分核無不合，
      爰酌定如主文第4 項示相當擔保金額准許之。又被告敗訴
      部分，其假執行之聲請，已失所附麗，應併予駁回。
十二、因本件事證已臻明確，兩造其餘主張陳述及所提之證據，
      經本院斟酌後，咸認與判決結果不生影響，均毋庸再予論
      述，附此敘明。
據上論結，本件原告之訴為一部有理由、一部無理由，依民事訴
訟法第85條第2 項、第389 條第1 項第5 款、第392 條第2 項，
判決如主文。
中    華    民    國   100    年    1     月    21    日
                  民事第五庭  法  官  劉定安
正本係照原本作成。
如不服本判決，應於送達後20日內，向本院提出上訴狀並表明上
訴理由，如於本判決送達前提起上訴者，應於判決送達後10日內
補提上訴理由書（須附繕本）。
如委任律師提起上訴者，應一併繳納上訴審裁判費。
中    華    民    國   100    年    1     月    21    日
                              書記官  林秀敏